臺灣宜蘭地方法院民事裁定　　　　　　 100年度監宣字第62號
聲　請　人　陳靜
上列聲請人聲請監護宣告事件，本院裁定如下：
    主  文
宣告陳柯秀裡（女，民國○○○年○月○○日生，身分證統一編
號：Ｚ000000000，住宜蘭縣宜蘭市○○里○○○路二九號）為受
監護宣告之人。
選定陳靜（男，民國○○○年○月○○○日生，身分證統一編
號：Ｚ000000000）為受監護宣告之人陳柯秀裡（女，民國○○○
年○月○○日生，身分證統一編號：Ｚ000000000，住宜蘭縣宜蘭
市○○里○○○路二九號）之監護人。
指定陳政道（男，民國○○○年○月○日生，身分證統一編號：
Ｚ000000000）為會同開具財產清冊之人。
聲請程序費用新臺幣壹仟元由受監護宣告之人負擔。
    理  由
一、聲請意旨略以：應受監護宣告之人陳柯秀裡（女，民國○○
    ○年○月○○日生，身分證統一編號：Ｚ000000000，住宜蘭
    縣宜蘭市○○里○○○路二九號）於民國一百年五月七日中
    風，致不能為意思表示或受意思表示及不能辨識其意思表示
    之效果。聲請人陳靜為應受監護宣告之人陳柯秀裡之夫，
    爰依民法第十四條第一項聲請准予宣告陳柯秀裡為受監護宣
    告之人，且為維護應受監護宣告之人之各項權益，爰請併予
    選定聲請人陳靜擔任應受監護宣告之人陳柯秀裡之監護人
    ，並指定應受監護宣告之人之子陳政道為會同開具財產清冊
    之人等語。並提出戶籍謄本、國立陽明大學附設醫院病症暨
    失能診斷證明書及應受監護宣告之人陳柯秀裡之中華民國身
    心障礙手冊等件在卷為證。
二、按對於因精神障礙或其他心智缺陷，致不能為意思表示或受
    意思表示，或不能辨識其意思表示之效果者，法院得因本人
    、配偶、四親等內之親屬、最近一年有同居事實之其他親屬
    、檢察官、主管機關或社會福利機構之聲請，為監護之宣告
    。民法第十四條第一項定有明文。
三、本院審驗應受監護宣告之人陳柯秀裡之心神狀況，並採用國
    立陽明大學附設醫院於民國一百年十一月八日以陽大附醫精
    字第一０００００八八二八號函覆，由精神科主治醫師李明
    儀製作之精神鑑定報告書所載：(一)應受監護宣告之人陳柯秀
    裡於一百年五月間出現頭暈、意識不清等症狀，就醫診斷為
    小腦及腦室出血而接受腦內血腫清除及顱骨切除手術，術後
    又因腦水腫合併腦幹缺血而再度接受腦內血腫清除及腦室引
    流手術，嗣因呼吸功能衰竭轉至呼吸照護病房，並於同年八
    月間接受氣切手術；(二)應受監護宣告之人於一百年十月二十
    四日接受鑑定時，躺臥於床上無法坐起或站立，有氣切且因
    大小便失禁需包尿布，亦靠鼻胃管進食，表情呆滯，眼睛雖
    可自行睜開，但無視線接觸，對呼喚名字或拍打肩膀無明顯
    反應，無法辨認家人，亦無語言表達或手勢溝通能力，僅偶
    爾可配合命令移動左側肢體；(三)應受監護宣告之人因認知、
    記憶功能重度退化，已達失語失能失用程度，生活功能為重
    度障礙，須仰賴呼吸器協助呼吸，日常生活全由他人協助，
    且因其封閉狀態及完全無意思表達能力，故無客觀跡象顯示
    其能瞭解施測者之任何意向；(四)應受監護宣告之人診斷為小
    腦及腦幹中風合併呼吸衰竭，整體評估其精神狀況已致喪失
    為意思表示或受意思表示或辨識其意思表示效果之能力等情
    ，認應受監護宣告之人陳柯秀裡現因心智缺陷而不能為意思
    表示或受意思表示及不能辨識其意思表示之效果，爰依首揭
    法條規定，宣告陳柯秀裡為受監護宣告之人。
四、次按，受監護宣告之人應置監護人。法院為監護之宣告時，
    應依職權就配偶、四親等內之親屬、最近一年有同居事實之
    其他親屬、主管機關、社會福利機構或其他適當之人選定一
    人或數人為監護人，並同時指定會同開具財產清冊之人。法
    院選定監護人時，應依受監護宣告之人之最佳利益，優先考
    量受監護宣告之人之意見，審酌一切情狀，並注意下列事項
    ：(一)受監護宣告之人之身心狀態與生活及財產狀況；(二)受監
    護宣告之人與其配偶、子女或其他共同生活之人間之情感狀
    況；(三)監護人之職業、經歷、意見及其與受監護宣告之人之
    利害關係；(四)法人為監護人時，其事業之種類與內容，法人
    及其代表人與受監護宣告之人之利害關係。民法第一千一百
    十條、第一千一百十一條第一項、第一千一百十一條之一分
    別定有明文。查聲請人陳靜已陳明願任受監護宣告之人之
    監護人，本院亦認聲請人陳啟靜為受監護宣告之人陳柯秀裡
    之夫，具監護其妻之意願與能力，當認其可為受監護宣告之
    人之利益全力監護，故由聲請人陳靜擔任受監護宣告之人
    陳柯秀裡之監護人，應合於受監護宣告之人之最佳利益。至
    陳政道則為應受監護宣告之人陳柯秀裡之子，指定由其擔任
    會同開具財產清冊之人，本院亦認其能維護受監護宣告之人
    之最佳利益且利於執行會同開具財產清冊之責。秉此，本院
    基於受監護宣告之人陳柯秀裡之最佳利益，復查無不宜由聲
    請人陳靜監護受監護宣告之人陳柯秀裡及由陳政道擔任會
    同開具財產清冊之人之法定事由，爰依法併予選定聲請人陳
    靜擔任受監護宣告之人陳柯秀裡之監護人，並指定陳政道
    為會同開具財產清冊之人如主文。
五、依民事訴訟法第六百零八條第一項，裁定如主文。
中    華    民    國   100    年    11    月    15    日
                  臺灣宜蘭地方法院家事法庭
                      法  官  陳嘉年
以上正本與原本無異。
本裁定監護宣告部分不得抗告；如不服本裁定關於選定監護人及
指定會同開具財產清冊之人等部分，應於裁定送達後10日內向本
院提出抗告狀（應附繕本）。
中    華    民    國   100    年    11    月    15    日
                      書記官  吳慧芳